【裁判字號】    95,交聲,393
【裁判日期】    950425
【裁判案由】    交管條例聲異
【裁判全文】
臺灣板橋地方法院交通事件裁定         95年度交聲字第393號
原處分機關  交通部公路總局臺北區監理所
受處分人即
異  議  人  甲○○
上列受處分人即異議人因違反道路交通管理處罰條例案件，對於
交通部公路總局臺北區監理所民國95年2 月13日所為之處分（北
監自裁字第裁40-A3N921149號），聲明異議，本院裁定如下：
    主  文
異議駁回。
    理  由
一、按「汽車駕駛人在禁止臨時停車處所停車者，處新台幣六百
    元以上一千二百元以下罰鍰」，道路交通管理處罰條例第56
    條第1 項第1 款定有明文。又按禁止臨時停車線，用以指示
    禁止臨時停車路段，該標線為紅色實線，道路交通標誌標線
    號誌設置規則第169 條亦有所明文。
二、原處分機關認受處分人即異議人甲○○所有之車牌號碼CS-5
    776 號自小客車，於民國94年8 月8 日晚上7 時19分許，在
    臺北市○○街36號劃有紅線之路段停車，涉有道路交通管理
    處罰條例第56條第1 項第1 款之違規，嗣經警逕行製單舉發
    後，爰依上開法律規定，於95年2 月13日以北監自裁字第裁
    40-A3N921149號裁罰異議人罰鍰新台幣（下同）900 元在案
    ，此有臺北市政府警察局舉發違反道路交通管理事件通知單
    影本、原處分機關違反道路交通管理事件裁決書影本各1 份
    附卷可按。
三、聲明異議意旨略以：依臺北市政府交通管制工程處回函內容
    所述，上開地點已於93年10月21日劃設紅線，然經異議人向
    該址屋主求證結果，該紅線係屋主私人所劃設，且於臺北市
    交通管制工程處回函所述之93年10月21日至今未曾有過劃設
    紅線，顯見該處回函所述內容與事實不符，爰聲明異議，請
    求撤銷上開裁決云云。
四、經查，異議人所有之前揭自小客車於上開時、地停放之事實
    ，並為異議人所不爭執，復有案發時現場所攝之照片3 幀在
    卷可稽，應堪認屬真實。又觀諸卷附之前揭現場照片所示，
    異議人所有之前揭車輛所停放之路段（即臺北市○○街36號
    前）確係劃設有紅線；而該停放地點之紅線，因曾剝落不清
    ，業經臺北市交通管制工程處於93年10月21日補繪，繪設之
    後，該工程處並無將之塗銷，迄至本件案發時即94年8 月8
    日當時，該紅線仍係該工程處所劃設合法列管，此有該工程
    處95年3 月31日北市交工程字第09530804400 號函1 份附卷
    為憑。可見上開紅線並非私人所劃設，而確係臺北市交通管
    制工程處所劃設列管無訛，異議人空言辯稱該紅線係私人所
    劃設，而非上開工程處所劃設云云，要無足取。
五、綜上所述，異議人既將其所有之前揭車輛停放於劃有紅線之
    前揭路段，確屬在禁止臨時停車之處所停車甚明，原處分機
    關審酌違規情節，處以異議人法律規定額度內之罰鍰900 元
    ，自屬有據。異議人仍執詞聲明異議，洵無理由，本院當應
    裁定駁回。
六、結論：依道路交通管理處罰條例第87條第2 項、道路交通案
    件處理辦法第19條，裁定如主文。
中    華    民    國    95    年    4     月    25    日
                  交通法庭      法  官  陳信旗
以上正本證明與原本無異。
如不服本裁定，應於送達後5 日內向本院提出抗告狀。
                                書記官  陳昭綾
中    華    民    國    95    年    4     月    25    日


司法院資訊處製作；財團法人民間司法改革基金會備份。
